臺灣臺北地方法院交通事件裁定　　　　　　　　　九十一年度交聲字第一二七九號
　　原處分機關　台北市交通事件裁決所
　　異　議　人
　　即受處分人　甲○○　男　四十三歲（民國四十八年八月十一日生）
右列受處分人因違反道路交通管理處罰條例案件，對於臺北市交通事件裁決所中華民
國九十一年八月二十九日所為之處分（原處分案號：北市裁三字第裁二二－Ａ六Ｊ八
Ｏ一四五三號）聲明異議，本院裁定如左：
        主      文
異議駁回。
        理      由
一、汽車駕駛人駕駛汽車，應遵守道路交通標誌、標線、號誌之指示，道路交通安全
    規則第九十條前段定有明文。而此所謂「汽車」，指在道路上不依軌道或電力架
    線而以原動機行駛之車輛（包括機器腳踏車），為道路交通安全規則第二條第一
    款所名定；又道路交通標誌標線號誌設置規則第二百零六條第五款第一目規定「
    圓形紅燈」之行車管制號誌係表示禁止車輛通行，並不得超越停止線或進入路口
    ，如汽車駕駛人，駕車行經有燈光號誌管制之交岔路口闖紅燈者，處新臺幣（下
    同）一千八百元以上五千四百元以下罰鍰並記違規點數三點，道路交通管理處罰
    條例第五十三條及第六十三條第一項第三款亦有處罰規定。
二、本件受處分人即異議人甲○○於民國九十一年七月九日零時四十九分許，騎乘其
    車牌號碼ＤＰＶ－九九八號輕型機車，沿台北市○○○路由北向南行駛，行經環
    河南路與武昌街二段有設置行車管制號誌之交岔路口，欲右轉之際，明知其面對
    遵行方向之號誌係禁止車輛通行，不得超越停止線或進入路口之「圓形紅燈」行
    車管制號誌，竟不遵守該行車管制號誌之指示，逕自駕車闖紅燈超越停止線進入
    路口右轉行駛，適為行經該交岔路口執行勤務之臺北市政府警察局萬華分局交通
    分隊員警李錫君發覺攔停制止，以其有違反道路交通管理處罰條例第五十三條規
    定之行為掣單（掌電字第Ａ六Ｊ八Ｏ一四五三號）指定應到案日期（九十一年七
    月二十四日）當場舉發。嗣經違反道路交通管理事件行為人甲○○於應到案日期
    前提出申訴，原處分機關請舉發單位調查結果，仍認受處分人確有前揭違規行為
    ，原處分機關遂於九十一年八月二十九日依道路交通管理處罰條例第五十三條（
    贅載第一項）、第六十三條第一項第三款及違反道路交通管理事件統一裁罰標準
    表規定，從輕裁處新臺幣一千八百元罰鍰，並記違規點數三點。
三、訊據受處分人甲○○固不否認前揭車牌ＤＰＶ－九九八號輕型機車係其所有，並
    騎乘機車於舉發時間行經舉發地點之事實，惟矢口否認其有違反道路交通管理處
    罰條例第五十三條駕車闖紅燈之行為，辯稱略以：警員當時正在處理其他舉發車
    輛，應該不可能看到我有闖紅燈，且我事後回想當時應該沒有闖紅燈云云，並提
    出其向萬華分局申述時所錄製之錄音帶一卷附卷為憑。惟查：右揭違規事實，業
    據證人即舉發員警李錫君到庭結證陳稱：當時我在環河南路與武昌街二段路口之
    西南角執行勤務，看見環河南路之號誌變為紅燈，武昌街之車輛已經開始通行時
    ，異議人從環河南路北向南之方向過來，到武昌街右轉要上中興橋的機車引道，
    我將他攔下，跟異議人說他闖紅燈，他認為不是闖紅燈只是紅燈右轉，我要舉發
    時，他不服，說要寫紅燈右轉他才要繳款，所以我就開紅燈右轉之罰單等語，而
    異議人雖到庭陳稱：異議人應該沒有看見其闖紅燈云云，惟證人李錫君當時係站
    在交岔路口之西南角一情，已如前述，並有庭呈之相片二紙在卷可稽，而參諸證
    人李錫君當時執行勤務之位置，並非無可能看見異議人之車輛係屬自環河南路駛
    來之右轉車輛，且依一般經驗法則判斷，右轉車輛之行車動線係呈一弧線，與由
    武昌街直行而來之機車動線顯不相同，應可輕易分辨察覺，且異議人上開所辯，
    僅屬其個人臆測之詞，自難遽以採信。又依異議人所稱：其係事後回想認為自己
    應該沒有闖紅燈云云，而當本院詢問其「行進時，武昌街之車輛是否已經開始通
    行？」時，異議人亦答稱：伊沒有注意等語，足見異議人於行經前開交岔路口時
    ，並未確實察看交通號誌，即率爾予以通過甚明，是本件現場舉發員警李錫君既
    已證稱異議人確有紅燈右轉之違規事實，方制單舉發，且異議人之車輛確係自環
    河南路右轉之車輛無誤，則基於公務員為公法上行為具有公信力之原則，該行政
    行為當可被推定為真正，其據以依法處分之事實認定，應為正確無誤。雖異議人
    提出錄音帶一卷為證，然經本院勘驗結果，該錄音帶之內容僅能證明證人李錫君
    及其督察組鄭姓長官因異議人多次以電話表示舉發有誤、及舉發員警之執勤態度
    欠佳後，由證人李錫君及鄭姓長官打電話向異議人致歉，並表示對於執勤態度不
    佳部分，將懲處失職員警，然上開違規事實明確，無法更改罰單，有本院九十一
    年十二月十八日勘驗筆錄一份附卷足憑。是本件受處分人上開所辯，不足採信，
    其有違規行為，至堪認定。
四、綜上所述，原處分機關依道路交通管理處罰條例第五十三條、第六十三條第一項
    第三款規定，從輕裁處該部汽車之所有人即異議人罰鍰一千八百元，並記違規點
    數三點，核無違誤，本件受處分人此部分之異議為無理由，自應將其異議駁回。
據上論斷，應依道路交通案件處理辦法第十九條，裁定如主文。
中      華     民     國      九十一     年     十二     月    十九     日
                                      臺灣臺北地方法院交通法庭
              法  官  吳  佳  薇
如不服本裁定，應於裁定送達後五日內向本院提出抗告狀。
右正本與原本無異。
                                          書記官  許  博  為
中      華     民     國      九十一     年     十二     月    十九     日
